【裁判字號】    89,易,863
【裁判日期】    891226
【裁判案由】    恐嚇
【裁判全文】
臺灣雲林地方法院刑事判決                          八十九年度易字第八六三號
    公 訴 人  臺灣雲林地方法院檢察署檢察官
    被    告  丙○○
右列被告因恐嚇案件，經檢察官提起公訴（八十九年度偵字第四一八三號），本院判
決如左：
    主  文
丙○○無罪。
    理  由
一、公訴意旨略以：被告丙○○與其妻乙○○平日感情不睦，時生糾紛，目前處於分
    居狀態中，丙○○竟於民國八十九年九月二十六日下午七時許，持不明器物至雲
    林縣莿桐鄉○○村○○路二０七巷二十三號乙○○住處前，揚言要讓乙○○死等
    語，致乙○○心生畏懼，因認被告丙○○涉犯刑法第三百零五條之恐嚇危害安全
    罪云云。
二、按犯罪事實應依證據認定之，無證據不得推定其犯罪事實；又被告否認犯罪事實
    所持之辯解，縱屬不能成立，仍非有積極證據足以證明其犯罪行為，不能遽為有
    罪之認定，刑事訴訟法第一百五十四條、最高法院三十年上字一八三一號判例參
    照。復按刑事訴訟法上所謂認定犯罪事實之證據，係指足以認定被告確有犯罪行
    為之積極證據而言，該項證據自須適合於被告犯罪事實之認定，始得採為斷罪資
    料；且犯罪事實之認定，應憑真實之證據，倘證據是否真實尚欠明顯，自難以擬
    制推測之方法，為其判斷之基礎；另證據之證明力，固屬於法院判斷之自由，惟
    證據本身如有瑕疵，則在瑕疵未能究明以前，遽採為有罪之根據，即難謂適法，
    最高法院二十九年上字第三一０五號、五十三年台上字第六五六號及三十二年上
    字第九七一號分別著有判例可資參照。又按恐嚇他人，係指使人生畏怖之心為目
    的，而通知將加惡害之旨於被害人而言。若僅在外揚言加害，並未對於被害人為
    惡害之通知，尚難構成本罪，最高法院五十二年台上字第七五一號著有判例可資
    參照。
三、公訴人認被告丙○○有右揭恐嚇犯行，無非係以告訴人乙○○、證人甲○○於警
    訊及偵查中之指述及證述為其論據。然訊據被告丙○○於警訊及偵審中均堅決否
    認有恐嚇犯行，辯稱：我有於右揭時地去找乙○○，但乙○○不在，我就在門口
    罵三字經，罵完就走了，並未持刀，亦未說要讓乙○○死等語。經查，被告丙○○於民國八十九年九月二十六日下午七時許，駕車前往雲林縣莿桐鄉○○村○○
    路二０七巷二十三號之告訴人乙○○住處前，因告訴人乙○○不在家，被告即在
    乙○○住處門口，以三字經辱罵乙○○，並說要讓乙○○死等情，業據證人甲○○在警訊、偵查及本院審理時證述無訛，固見被告丙○○確有在右揭時地嚇稱上
    開言語。然告訴人乙○○當時不在家，並未聽見被告所說的話一節，為告訴人乙○○所自承，而證人甲○○亦在偵查及本院審理中證稱：「被告手上拿著報紙，
    但報紙裏面包什麼，我不知道」、「我當時是在乙○○住處一樓門口之斜對面與
    幾個朋友聊天，被告開車來，一下車用三字經罵，他罵完就走了，沒有與我們在
    場的人講話，也沒有要我們轉達乙○○他說的話」、「當時他的音量普通，並沒
    有特別大聲」、「我們都不認識被告，只是聽到被告罵乙○○，才好意通知乙○○閃避」等語在卷，是被告丙○○在右揭時地並未持任何兇器，且被告口出上開
    恐嚇言詞時，告訴人乙○○亦不在現場，而被告又未曾直接對其他在場之人揚稱
    上開言詞或與之交談要渠等轉告告訴人上開恐嚇言詞等情，足見被告僅係在公眾
    場所公然放話，對外揚言要讓告訴人死，並非直接當告訴人之面為之。而被告應
    係因尋訪告訴人不遇，致口出惡言以發洩自身怒氣，既非當著告訴人之面而為，
    而無直接通知告訴人之意，亦無間接使其他在場之人傳達予告訴人之故意，遽難
    以告訴人自當時偶然在場聽聞之證人陳文濱處得知之事實，即認被告有何恐嚇告
    訴人之犯行。綜上，被告既僅在公眾場所公然放話，對外揚言，而非是當著告訴
    人之面而為，告訴人知悉其事，乃又是經由上開證人無意間聽得後之轉述而來，
    非是因被告直接對之為惡害之通知者，尚與刑法恐嚇罪之構成要件不符。此外，
    別查無其他積極證據足資認定被告有何恐嚇犯行，揆諸首揭說明，既不能證明被
    告犯罪，即應為無罪之諭知。
據上論斷，應依刑事訴訟法第三百零一條第一項，判決如主文。
本案經檢察官王淑月到庭執行職務。
中      華      民      國    八十九    年    十二    月    二十六    日
                                          臺灣雲林地方法院刑事第二庭
                                              法  官  趙  思  芸
右正本證明與原本無異。
如不服本判決，應於判決送達後十日內向本院提出上訴狀( 應附繕本 )。
                                              書記官  王  淑  美
中      華      民      國    八十九    年    十二    月    二十六    日


司法院資訊處製作；財團法人民間司法改革基金會備份。
